【裁判字號】    97,簡聲抗,5
【裁判日期】    970305
【裁判案由】    停止執行
【裁判全文】
臺灣士林地方法院民事裁定             97年度簡聲抗字第5號
抗  告  人  甲○○
相  對  人  乙○○
上列當事人間聲請停止執行事件，抗告人不服本院士林簡易庭民
國97年1 月11日97年度士簡聲字第1 號裁定提起抗告，本院裁定
如下：
    主  文
原裁定關於命相對人供擔保之金額部分廢棄。
上廢棄部分，相對人應供擔保新臺幣玖拾萬柒仟伍佰元。
抗告程序費用新臺幣壹仟元由相對人負擔。
    理  由
一、相對人於原法院聲請意旨略以：抗告人執臺灣臺北地方法院
    93年度民公國字第112035號公證書為執行名義，以伊為執行
    債務人，聲請強制執行，經鈞院以96年度執字第44917 號強
    制執行事件受理在案。惟抗告人是否為該執行名義主觀效力
    所及，實有疑義，故伊已於民國96年12月28日向鈞院提起債
    務人異議之訴。為免於異議之訴訴訟期間因執行程序之進行
    而受難以回復之損害，伊願供擔保，聲請裁定准許於上開債
    務人異議之訴事件判決確定前，停止鈞院96年度執字第4491
    7 號執行程序（下稱「系爭執行程序」）等語。
二、原裁定則以：相對人之聲請有理由，並命相對人供擔保新臺
    幣（下同）42萬5,600 元後，准於本院士林簡易庭97年度士
    簡字第32號債務人異議之訴事件判決確定前，暫予停止系爭
    執行程序。
三、抗告意旨略以：依強制執行法第18條第2 項規定，裁定停止
    執行程序，以命相對人提供「相當並確實之擔保」為前提。
    而系爭執行程序之執行事項計有：(一)相對人應自門牌號碼臺
    北市○○街○ 段12號房屋（下稱「系爭房屋」）遷出，並將
    房屋騰空返還伊。(二)相對人應給付伊25萬元。是若系爭執行
    程序得以順利進行，伊取回位於迪化街商圈精華地段之系爭
    房屋後，每月可獲相當金額之租金收益，並可取回相對人積
    欠之租金25萬元。以原審預估之異議之訴所需3 年訴訟期間
    及相對人每月承租系爭房屋之金額2 萬5 千元計算，伊於停
    止執行期間可能遭受之租金損失已達90萬元（25000 ×12×
    3 =900000） ，再加上相對人積欠之租金25萬元暨該金額於
    3 年訴訟期間以年息5%計算之遲延利息3 萬7,500 元（2500
    00×5%×3 =37500），伊因停止執行可能受有之損害，實已
    達118 萬7,500 元（900000+250000+37500=0000000）。 故
    原審命相對人供42萬5,600 元作為擔保，顯不足以彌補伊因
    停止執行可能遭受之損害，非屬強制執行法第18條第2項 所
    謂「相當並確實之擔保」等語。並聲明求為將原裁定關於命
    供擔保金額部分廢棄，另命相對人提供擔保金118 萬7,500
    元。
四、按有回復原狀之聲請，或提起再審或異議之訴，或對於和解
    為繼續審判之請求，或提起宣告調解無效之訴、撤銷調解之
    訴，或對於許可強制執行之裁定提起抗告時，法院因必要情
    形，或依聲請定相當並確實之擔保，得為停止強制執行之裁
    定，強制執行法第18條第2 項定有明文。依此規定，於強制
    執行程序開始後，第三人提起異議之訴，而聲明願供擔保，
    聲請裁定停止強制執行，除第三人異議之訴已受敗訴之判決
    裁判確定外，法院應酌定相當並確實之擔保，而為停止執行
    之裁定。次按法院依強制執行法第18條第2 項定擔保金額而
    准許停止強制執行之裁定者，該項擔保係備供債權人因停止
    執行所受損害之賠償，其數額應依標的物停止執行後，債權
    人未能即時受償或利用該標的物所受之損害額，或其因另供
    擔保強制執行所受之損害額定之，非以標的物之價值或其債
    權額為依據（最高法院87年度臺抗字第101 號、91年度臺抗
    字第429 號裁定意旨參照）。抗告人前以相對人為執行債務
    人，聲請強制執行，經本院以96年度執字第44917 號受理在
    案，嗣相對人提起債務人異議之訴，現於本院士林簡易庭97
    年度士簡字第32號事件繫屬中，業據本院調取上開執行卷宗
    、債務人異議之訴民事卷宗核閱屬實，是相對人依強制執行
    法第18條第2 項聲請停止執行系爭執行程序，即屬有據。又
    查，依各級法院之辦案期限實施要點第2 項第2 款、第7 款
    、第8 款之規定，民事簡易事件第一審、第二審之辦案期限
    共計為3 年，據以推估本件停止執行之期間為3 年。又依上
    開說明，強制執行法第18條第2 項規定之擔保，應係供債權
    人因停止執行所受損害之擔保，而非供執行標的價額之擔保
    。故本件應以抗告人於停止執行之3 年期間，可能遭受之損
    害額作為命相對人為停止執行供擔保之金額，方屬「相當並
    確實之擔保」。查系爭執行程序之執行事項有二：(一)相對人
    應自系爭房屋遷出，並將系爭房屋騰空返還抗告人；(二)相對
    人應給付抗告人25萬元。從而，本件應以抗告人於停止執行
    期間無法就系爭房屋為使用收益，所受相當於3 年租金收入
    之損害90萬元（25000 ×12×3 =900000） ，加上抗告人因
    無法取得相對人積欠之25萬元租金，致3 年間無法就25萬元
    取得之利息收入3 萬7,500 元（250000×5%×3 =37500），
    合計共93萬7,500 元（900000+37500=937500） 作為命相對
    人供擔保之金額，方屬適當。另關於相對人積欠之租金25萬
    元部分，因該部分業經系爭執行程序就相對人之財產核發扣
    押命令，而停止執行程序並不會撤銷已經進行之執行程序，
    亦即該部分於停止執行原因消滅後，尚可續行執行，抗告人
    就此並無遭受損害之虞，故就該部分無命相對人供擔保之必
    要，抗告意旨認此部分亦受有損害，容有誤會，不足採信。
五、綜上所述，相對人依強制執行法第18條第2 項聲請停止執行
    ，尚無不合，原裁定為准許停止執行之裁定，並無違誤，然
    就命相對人所供擔保金額尚屬過低，應以93萬7,500 元為適
    當。抗告意旨就此指摘原裁定不當，求予廢棄改判，為有理
    由。爰由本院就原裁定擔保金部分予以廢棄，改判如主文第
    2 項所示。
六、爰依法裁定如主文。
中    華    民    國    97    年    3     月    5     日
                  民事第二庭  審判長法  官  俞慧君
                                    法  官  王怡雯
                                    法  官  方彬彬
以上正本證明與原本無異。
本件裁定不得抗告。
中    華    民    國    97    年    3     月    7     日
                                    書記官  王玉雙


司法院資訊處製作；財團法人民間司法改革基金會備份。
